臺灣臺南地方法院民事裁定
111年度護字第197號
聲  請  人  臺南市政府社會局

法定代理人  陳榮枝
送達代收人  臺南市政府家庭暴力暨性侵害防治中心 

相  對  人  楊Ａ    姓名年籍詳附件
法定代理人  楊Ｂ    姓名住所詳附件
            李Ｃ    姓名住所詳附件
上列當事人間聲請延長安置事件，本院裁定如下：
    主      文
准將相對人自民國一一一年九月十八日起延長安置三個月。
聲請費用新臺幣壹仟元由相對人負擔。
    理      由
一、按兒童及少年有下列各款情形之一者，直轄市、縣（市）主
    管機關應予保護、安置或為其他處置；必要時得進行緊急安
    置：兒童及少年未受適當之養育或照顧。兒童及少年有立
    即接受醫療之必要，而未就醫。兒童及少年遭受遺棄、身
    心虐待、買賣、質押，被強迫或引誘從事不正當之行為或工
    作。兒童及少年遭受其他迫害，非立即安置難以有效保護
    。又直轄市、縣（市）主管機關依前條規定緊急安置時，應
    即通報當地地方法院及警察機關，並通知兒童及少年之父母
    、監護人。但其無父母、監護人或通知顯有困難時，得不通
    知之。緊急安置不得超過72小時，非72小時以上之安置不足
    以保護兒童及少年者，得聲請法院裁定繼續安置。繼續安置
    以3個月為限；必要時，得聲請法院裁定延長之，每次得聲
    請延長3個月。兒童及少年福利與權益保障法第56條第1項、
    第57條第1、2項分別定有明文。
二、本件聲請意旨略以：本案相對人業於民國111年3月15日起由
    聲請人緊急安置，並經鈞院111年度護字第115號裁定（誤載
    為函）准予延長安置至111年9月17日止。本案於111年2月通
    報進案調查，相對人身上常有瘀青傷勢，經聲請人與楊Ｂ、
    李Ｃ討論安全計畫後，持續後續追蹤相對人受照顧情形，惟
    於今年3月11日，聲請人再次發現相對人右臉頰大面積瘀傷
    及耳窩處瘀傷照片，楊Ｂ及李Ｃ無法陳述說明傷勢如何造成，
    已違反之前所訂定安全計畫，故聲請人於111年3月15日19時
    41分緊急安置在案。本案經由聲請人帶至兒保醫療整合中心
    -成大醫院做檢傷評估，認定相對人身上傷勢為瘀青，且傷
    勢都集中在臉部，楊Ｂ與李Ｃ之照顧行為，顯已影響到相對人
    人身安全。本案評估相對人年僅7個月大，無自我保護及口
    語表達能力，其多次受傷而無法得知原因，又法定代理人楊
    Ｂ與李Ｃ無法確保相對人不再受傷，本案亦無其他親屬可協助
    照顧相對人；爰此，為維護相對人生命安全，以利兒少最佳
    利益，爰依兒童及少年福利與權益保障法第57條規定，爰聲
    請准予繼續安置相對人3個月，自111年9月18日至111年12月
    17日止等語。
三、經查，聲請人主張之上開事實，業據其提出臺南市政府家庭
    暴力暨性侵害防治中心兒童及少年保護案件安置評估報告表
    為證，並經本院調閱111年度護字第115號延長安置案卷核閱
    綦詳，參諸前開評估報告表略以：「…評估分析：㈠親職功
    能：案父母為新手父母，對於新生兒及嬰幼兒育兒資訊較不
    足，因此在親職照顧功能上亦有待提升。社工於訪視期間，
    亦會將案主目前發展狀況及0-2歲會遇到之幼兒行為，皆一
    併與案父母討論。㈡經濟狀況：案父母現皆有正職職業，平
    均月收入約6至7萬元，雖每月有固定支出，但仍有餘儲蓄，
    經濟狀況尚可。㈢支持系統：1.正式支持系統：⑴成大醫院醫
    療整合中心醫師人員、社工介入關心，並持續追蹤案主回診
    情形。2.非正式支持系統：⑴自案父母親屬於6月知情案主安
    置後，皆分別主動關心案主安置近況，另，母系親屬雖無法
    提供後續照顧，但仍會給予案母情緒支持。⑵案主於7/19生
    日，案父母親屬便一同錄影祝福案主及關心案主。㈣法定代
    理人對於本次延長安置之回應：案父母表示，現雖有意與社
    工討論重整計畫，然現階段尚無法提供安全住所，故同意延
    長安置，以為護案主權益。處遇計畫：㈠延長安置：本案評
    估案主現階段返家恐無法獲取適當照顧，擬續予延長安置三
    個月（111年9月18日至111年12月17日）。㈡持續追蹤案主安
    置期間生活受照顧狀況。㈢持續追蹤案主回診情形。㈣協助安
    排親子會面，亦維持親子關係，以利家庭重整。持續追蹤確
    認案父母及案祖父母執行重整計畫內容，並逐月調整及改善
    」等語，是本件聲請核與前揭法條規定並無不合，應予准許
    。
四、依家事事件法第97條，非訟事件法第21條第2項、第24條第1
    項，民事訴訟法第78條，裁定如主文。
中　　華　　民　　國　　111 　年　　9 　　月　　29　　日
                  家事法庭法　官　許嘉容
以上正本係照原本作成。　　　　　　　　
如不服本裁定，應於送達後10日內向本院提出抗告狀，並繳納抗
告費新臺幣1,000元。
中　　華　　民　　國　　111 　年　　9 　　月　　29　　日
                          書記官  李雅涵